【裁判字號】    99,易緝,18
【裁判日期】    991223
【裁判案由】    毒品危害防制條例
【裁判全文】
臺灣基隆地方法院刑事判決              99年度易緝字第18號
公  訴  人  臺灣板橋地方法院檢察署檢察官
被      告  黃金龍
上列被告因違反毒品危害防制條例案件，經臺灣板橋地方法院檢
察署檢察官提起公訴（98年度毒偵字第818 號），復經臺灣板橋
地方法院認管轄錯誤而判決移送本院（臺灣板橋地方法院98年度
易字第2024號），並經本院於99年2月8日受理，而被告於本院99
年12月10日準備程序中就被訴事實為有罪之陳述，經受命法官告
知被告、檢察官簡式審判程序意旨，並聽取被告、檢察官意見後
，本院合議庭裁定由受命法官獨任進行簡式審判程序審理、判決
如下：
    主  文
黃金龍施用第二級毒品，累犯，處有期徒刑柒月。
    事  實
一、黃金龍前因違反麻醉藥品管理條例案件，其中非法吸用化學
    合成麻醉藥品部分，經臺灣士林地方法院以86年度訴字第35
    6號判決判處有期徒刑7月確定，非法販賣化學合成麻醉藥品
    部分，經臺灣高等法院以86年度上訴字第4933號判決判處有
    期徒刑5年6月，嗣經提起上訴，經最高法院以87年度臺上字
    第1504號駁回上訴確定；上開2罪定其應執行有期徒刑5年10
    月確定，於民國89年5 月10日假釋出監，假釋期間因違反保
    護管束情節重大，經撤銷假釋，於92年4 月28日入監執行殘
    刑，並於94年9 月11日執行完畢，於翌（12日）日縮刑執行
    完畢出監（已構成累犯）。其復因施用毒品案件，經法院裁
    定送觀察、勒戒後，因認有繼續施用毒品傾向，經本院以91
    年度毒聲字第840 號裁定令入戒治處所施以強制戒治，嗣於
    92年4 月17日裁定停止戒治，所餘戒治期間付保護管束，並
    於92年9 月10日保護管束期滿，由臺灣基隆地方法院檢察署
    檢察官以92年度戒毒偵字第65號為不起訴處分確定；其另因
    施用毒品及轉讓毒品案件，各經臺灣士林地方法院97年度審
    訴字第203 號判處應執行有期徒刑1年6月，當事人不服提起
    上訴，經臺灣高等法院98年度上訴字第2467號判決上訴駁回
    ，於98年9月8日確定，與臺灣士林地方法院97年度訴字第67
    4 號判處應執行有期徒刑1年3月，當事人不服提起上訴，經
    臺灣高等法院98年度上訴字第1447號判決上訴駁回，於98年
    6月4日確定，及臺灣板橋地方法院97年度訴字第5132號判處
    應執行有期徒刑8月，於98年4月30日確定；臺灣板橋地方法
    院97年度訴字第1340號判處應執行有期徒刑1 年，當事人不
    服提起上訴，經臺灣高等法院98年度上訴字第1586號判決上
    訴駁回，於98年6 月11日確定，目前接續執行上開有期徒刑
    ，尚未執行完畢。
二、詎黃金龍仍不知戒絕毒癮，明知安非他命、甲基安非他命業
    經公告列為毒品危害防制條例第2條第2項第2 款之第二級毒
    品，不得非法持有、施用，仍未戒除施用毒品之習性，基於
    施用第二級毒品甲基安非他命之犯意，於98年6月10日晚上
    七時許，在臺北縣三重市的某朋友家中，以玻璃球燒烤的甲
    基安非他命晶體吸其煙氣方式，施用第二級毒品甲基安非他
    命1次。嗣於98年6月11日21時45分許，為警在臺北縣板橋市
    ○○路40巷26號前，發現其為上開毒品列管人口，並經其同
    意採集尿液送驗結果，其尿液中呈現毒品甲基安非他命陽性
    反應，始悉上情。
三、案經臺北縣政府警察局移送臺灣板橋地方法院檢察署檢察官
    偵查起訴，復經臺灣板橋地方法院認管轄錯誤而判決移送本
    院審理。
    理  由
壹、程序方面
一、按除被告所犯為死刑、無期徒刑、最輕本刑為三年以上有期
    徒刑之罪或高等法院管轄第一審案件者外，於法院行準備程
    序進行中，被告先就被訴事實為有罪之陳述時，審判長得告
    知被告簡式審判程序之旨，並聽取當事人、代理人、辯護人
    及輔佐人之意見後，裁定進行簡式審判程序；且受命法官行
    準備程序，與法院或審判長有同一之權限；又簡式審判程序
    之證據調查，不受刑事訴訟法第159條第1項、第161條之2、
    第161條之3、第163條之1及第164條至第170條規定之限制，
    刑事訴訟法第273條之1第1項、第279條第2項前段、第273條
    之2 分別定有明文。
二、查本件被告黃金龍所犯為死刑、無期徒刑、最輕本刑為三年
    以上有期徒刑以外之罪，且非高等法院管轄第一審之案件，
    其於準備程序就前揭被訴事實為有罪之陳述，經受命法官告
    知簡式審判程序之旨，並聽取當事人之意見後，本院合議庭
    認無不得或不宜改依簡式審判程序進行之處，爰依刑事訴訟
    法第273 條之1第1項規定，裁定本件由受命法官獨任進行簡
    式審判程序，合先敘明。
貳、實體方面
一、上揭事實，業據被告黃金龍於本院99年12月10日準備程序、
    審判程序均供承不諱（見本院99年度易緝字第18號卷第25至
    33頁），被告上開為警查獲時所採取之尿液，送經台灣檢驗
    科技股份有限公司檢驗結果，其尿液中呈現甲基安非他命陽
    性反應，此有臺灣板橋地方法院檢察署98年度毒偵第4299號
    卷內卷附之扣押物品目錄表（第10至14頁）、搜索現場暨扣
    押物照片（第81至99頁）、臺灣檢驗科技股份有限公司98年
    6月23日濫用藥物檢驗報告（第126頁）、扣押物品清單（尿
    液檢體編號：Q0000000）（第129 頁）及臺灣板橋地方法院
    98年度易字第2024號卷附之臺灣板橋地院檢察署檢察官98年
    度毒偵字第4299號起訴書（第2 頁）、臺灣高等法院被告前
    案紀錄表（第3 至19頁）、臺灣板橋地方法院98年度易字第
    2024號刑事判決書（第84至85頁）及本院99年度易字第50號
    卷附之扣押物品清單1件在卷可稽（99年度少證字第8號）（
    第3 頁），足見被告之任意性自白與事實相符，應堪採信。
    又被告有上開事實欄之施用毒品案件之裁定送勒戒處所觀察
    、勒戒，與裁定送戒治處所強制戒治，及另案施用毒品，各
    經上開法院判處上揭有期徒刑確定之事實，有臺灣高等法院
    被告前案紀錄表1份附卷可考；復參酌，最高法院97年9月9
    日97年度第5次刑事庭會議二決議意旨、97年度臺非字第54
    0、585號、98年度臺非字第127、211號暨99年度臺非字第21
    6 號判決意旨說明，是被告再犯率甚高，原實施觀察、勒戒
    或強制戒治，已無法收其實效，而無5 年戒斷期之存在，檢
    察官依法追訴，於法並無不合，本院自應依法論科，併此敘
    明。
二、查安非他命、甲基安非他命係毒品危害防制條例第2條第2項
    第2 款所明定之第二級毒品，不得非法持有、施用。(一)核被
    告所為，係犯違反毒品危害防制條例第10條第2 項施用第二
    級毒品罪。(二)其施用上開第二級毒品前之持有毒品之低度行
    為，應為施用之高度行為所吸收，不另論罪。(三)又被告有如
    事實所示之犯罪科刑及執行情形，有卷附之臺灣高等法院被
    告前案紀錄表可稽，其於上開有期徒刑執行完畢後5 年內，
    再故意犯本件有期徒刑以上之罪，為累犯，應依刑法第47條
    第1 項規定，加重其刑。(四)玆審酌被告前曾因施用毒品案件
    ，經施以上開觀察勒戒與裁定送戒治處所強制戒治，及另案
    施用毒品，各經上開法院判處上揭有期徒刑確定，且於上開
    有期徒刑確定5 年內，再犯上揭施用第二級毒品罪行，足見
    戒毒意志不堅，毒癮非淺，未能體悟施用毒品對自己、家人
    造成之傷害及社會之負擔，自屬可議，惟念其犯後坦承犯行
    ，犯後態度良好，並有悔改決心，且施用毒品乃自戕行為，
    未對他人造成危害，及其施用次數、時間、犯罪之動機、目
    的、手段、品行、智識程度、職業、經濟情況不富裕等一切
    情狀，爰量處如主文所示之刑，以鼓勵有戒毒決心之被告，
    及時醒悟並戒絕毒癮，用啟自新。
據上論斷，應依刑事訴訟法第284條之1、第273條之1第1項、第2
99條第1項前段，毒品危害防制條例第10條第2項，刑法第11條前
段、第47條第1項、第41條第1項前段，判決如主文。
本案經臺灣基隆地方法院檢察署檢察官翁春鈴到庭執行職務。
中    華    民    國    99      年  12     月   23    日
                      刑事第四庭法  官  施添寶
以上正本證明與原本無異。
如不服本判決應於收受本判決後10日內向本院提出上訴書狀，並
應敘述具體理由，如未敘述上訴理由者，應於上訴期間屆滿後20
日內補提理由書狀於本院（均須按他造當事人之人數附繕本）「
切勿逕送上級法院」。告訴人或被害人如對於本判決不服者，應
具備理由請求檢察官上訴，其上訴期間之計算係以檢察官收受判
決正本之日期為準。
中    華    民    國    99    年    12    月    23    日
                                書記官  彭筠凱
附錄本案判決論罪科刑法條：
毒品危害防制條例第10條
施用第一級毒品者，處六月以上五年以下有期徒刑。
施用第二級毒品者，處三年以下有期徒刑。

司法院資訊處製作；財團法人民間司法改革基金會備份。
